臺灣高雄地方法院刑事判決　　　　　 96年度交簡上字第291號
上　訴　人
即　被　告　甲○○
上列上訴人即被告因公共危險案件，不服本院交通法庭中華民國
96 年9月11日96年度交簡字第3415號第一審簡易判決（聲請簡易
判決處刑案號：96年度偵字第21343 號），提起上訴，本院管轄
之第二審合議庭判決如下：
    主  文
上訴駁回。
    事  實
一、甲○○前因酒醉騎車之公共危險案件，經法院判處有期徒刑
    2 月確定，於民國92年3 月28日易科罰金執行完畢。詎仍不
    知悔改，於96年7 月10日21時30分許，因飲畢2 瓶玻璃瓶裝
    啤酒後，已達不能安全駕駛動力交通工具之狀態，猶騎乘車
    牌號碼XNM-189 號重型機車，沿高雄縣鳳山市○○路行駛，
    途經該路與南正一路交岔路口（下稱前開交岔路口）之際，
    因呈現車身搖擺不定、類似蛇行之駕駛操控力欠佳情形，另
    別有闖紅燈之違規行為，而顯有未能依照號誌指示之注意力
    減弱情事，致遭執勤員警陳孝德予以攔停，繼在員警訊問過
    程中，復有滿身酒氣、話語一再重複等疑似酒醉徵兆，經帶
    往警局進於同日22時8 分許以酒精測試器測得甲○○吐氣所
    含酒精成分高達每公升0.57毫克（聲請簡易判決處刑書及原
    審判決書均誤載為「當場施測」，應予更正），始悉上情。
二、案經高雄縣政府警察局鳳山分局報請臺灣高雄地方法院檢察
    署檢察官偵查後，聲請簡易判決處刑。
    理  由
壹、證據能力方面
    卷附刑法第185 之3 案件測試觀察紀錄表1 紙，在性質上係
    屬傳聞證據，且核無刑事訴訟法第159 條之1 至第159 條之
    5 所列舉得作為證據之例外情事（偵查機關針對本訟爭案件
    作成之書面，尚非屬刑事訴訟法第159 條之4 第1 款所指「
    公務員職務上製作之紀錄文書、證明文書」），是故並無證
    據能力，不得作為本案之證據。
貳、實體方面
一、訊據被告甲○○就其於前開時、地酒後騎車為警查獲，且經
    酒測結果，吐氣所含酒精成分高達每公升0.57毫克等節，固
    均坦言在卷，惟矢口否認有何酒後不能安全駕駛動力交通工
    具犯行，辯稱：我騎車當時意識清楚，且車速甚慢，猶可安
    全駕駛，應未達不能安全駕駛動力交通工具之狀態云云。經
    查：
(一)被告於96年7 月10日晚間飲畢2 瓶玻璃瓶裝啤酒後，於同日
    21時30分許，酒後騎乘機車闖紅燈為警在前開交岔路口予以
    攔查，且經警於同日22時8 分許對被告施以酒測結果，吐氣
    所含酒精成分高達每公升0.57毫克各情，業據被告自陳明確
    ，且有卷附吐氣酒精成分測試單1 紙可按，自俱堪認定。
(二)被告雖以前開情詞置辯，否認自身於酒後騎車之際，已達不
    能安全駕駛動力交通工具之狀態。惟查，證人即查獲員警陳
    孝德於本院審理中到庭結證稱：當時我是騎乘機車執行巡邏
    勤務，行經轄內林森路之際，發現被告所騎乘之機車車身搖
    擺不定，類似蛇行，我觀察被告騎乘機車行進約20公尺後，
    另又發現被告闖紅燈進入前開交岔路口，乃上前攔下被告，
    此時被告滿身酒氣，且一直重複相同話語，我即請巡邏車將
    被告載回派出所進行酒測，被告之吐氣所含酒精成分高達每
    公升0.57毫克等語明確。核與本院前已認明之被告乃係闖紅
    燈進入前開交岔路口，及其經酒測結果，吐氣所含酒精成分
    高達每公升0.57毫克各情相符，堪認證人陳孝德前開所述，
    合於事實可以採信，被告於本案酒後騎車之時，乃呈現車身
    搖擺不定、類似蛇行之駕駛操控力欠佳情形，另又違規闖越
    紅燈，而顯具未能依照號誌指示之注意力減弱情事，則綜合
    該等客觀情形，再佐諸吐氣所含酒精成分達每公升0.55毫克
    者，平衡感與判斷力之障礙度均會升高，肇事率比未飲酒時
    高10倍一節，亦係本院本於職務上所知悉之事項，原足信被
    告已因酒後達不能安全駕駛動力交通工具之狀態，其空言否
    認，無足採取。
(三)綜上，本案事證明確，被告於事實欄所示時、地，在酒後已
    達不能安全駕駛動力交通工具之狀態下，猶然騎乘機車行駛
    於道路之犯行，自堪認定。
二、核被告所為，係犯刑法第185 條之3 不能安全駕駛動力交通
    工具罪。被告曾因酒醉騎車之公共危險案件，經法院判處有
    期徒刑2 月確定，於92年3 月28日易科罰金執行完畢一情，
    有臺灣高等法院被告前案紀錄表可稽，被告於該徒刑執行完
    畢後，5 年以內故意再犯本案有期徒刑以上之罪，應依刑法
    第47條第1 項論以累犯，並加重其刑。
三、原審審酌被告曾有酒醉騎車之公共危險犯罪前科，復不知悔
    悟，明知酒後騎車對往來之公眾及駕駛人自身皆具有高度危
    險性，竟仍再犯本案犯行，自屬可議，惟念本案之酒醉騎車
    行為尚未造成人員傷亡或車輛毀損，及被告教育程度為國小
    畢業，並以縫紉為業等節；本院另審酌被告於本院審理中，
    飾詞否認犯行，難信被告確具悛悔真意一情，因認原審謂被
    告罪證明確，依刑事訴訟法第449 條第1 項、第3 項，刑法
    第185 條之3 條、第41條第1 項前段、第47條第1 項，刑法
    施行法第1 條之1 規定，逕以簡易判決量處被告有期徒刑3
    月（原審判決書漏載「至檢察官求予量處有期徒刑4 月以上
    之刑，尚嫌過重」等語，應予補充），並諭知以新臺幣1000
    元折算1 日之易科罰金折算標準，認事用法均無違誤，量刑
    亦稱妥適，被告上訴意旨否認犯行，屬無理由，應予駁回。
據上論斷，依刑事訴訟法第455 條之1 第1 項、第3 項、第368
條，判決如主文。
本案經檢察官乙○○到庭執行職務。
中　　華　　民　　國　　96　　年　　12　　月　　28　　日
                  交通法庭  審判長法　官  陳玉聰
                                  法  官  楊淑珍
                                  法  官  莊珮吟
以上正本證明與原本無異。
本判決不得上訴。
中　　華　　民　　國　　96　　年　　12　　月　　28　　日
                                  書記官  王淑娟
◎附錄本案所犯法條：
《刑法第185 條之3 》
服用毒品、麻醉藥品、酒類或其他相類之物，不能安全駕駛動力
交通工具而駕駛者，處1 年以下有期徒刑、拘役或30,000元以下
罰金。
《刑法施行法第1 條之1 》
中華民國94年1 月7 日刑法修正施行後，刑法分則編所定罰金之
貨幣單位為新臺幣。
94年1 月7 日刑法修正時，刑法分則編未修正之條文定有罰金者
，自94年1 月7 日刑法修正施行後，就其所定數額提高為30倍。
但72年6 月26日至94年1 月7 日新增或修正之條文，就其所定數
額提高為3 倍。
